【裁判字號】    90,上易,560
【裁判日期】    900718
【裁判案由】    贓物
【裁判全文】
臺灣高等法院臺南分院刑事判決               九十年度上易字第五六號    Ｇ
      上  訴  人
      即  被  告  甲  ○  ○
右上訴人因贓物案件，不服臺灣台南地方法院八十九年度易字第一八七八號中華民國
九十年一月二十日第一審判決（起訴案號：臺灣台南地方法院檢察署八十九年度偵字
第二七五五號），提起上訴，本院判決如左：
      主      文
原判決關於甲○○部分撤銷。
甲○○無罪。
      理      由
一、公訴意旨略以：甲○○、乙○○（已經原審判刑確定）二人均明知車號Ｓ二—七
    二Ｏ二號自用小客車係某姓名年籍不詳之人，於民國（下同）八十九年二月十九
    日元宵節晚上十時四十分許，在台南市○○路七十三號全家便利商店前所竊得，
    係屬來源不明之贓物，而乙○○仍於同日晚間十一時許，收受該贓車，因無車庫
    停放，隨即於同晚十一時五十分許，將該車開至台南市○○路○段一三四巷十一
    號交予知情之甲○○收受，嗣於同年月二十日凌晨一時四十分許，甲○○欲駕駛
    該車時，為埋伏之警員查獲，並扣得上開自用小客車及甲○○所有車鑰匙貳支，
    因認甲○○涉犯刑法贓物罪嫌云云。
二、按犯罪事實應依證據認定之，無證據不得推定其犯罪事實，刑事訴訟法第一百五
    十四條定有明文。所謂犯罪事實之證據，係指足以認定被告確有犯罪行為之積極
    證據而言，該項證據且須適合被告犯罪事實之認定，始得採為斷罪資料（最高法
    院二十九年上字第三一０五號、五十三年台上字第二七五０判例參照）。又告訴
    人之指訴，須無瑕疵可指，且就其他方面調查，又與事實相符，始足採為認定犯
    罪事實之憑證。苟積極證據不足證明犯罪事實，被告之抗辯或反證縱屬虛偽，即
    應為被告有利之認定（最高法院七十年台上字第三八一號、三十年上字第四八二
    、八一六號判例參照）。
三、訊據上訴人即被告甲○○固對由乙○○停放前開自用小客車一事供認不諱，惟矢
    口否認有何收受贓物犯行，辯稱：二月十九日是元宵節，大約十一時四十分許，
    乙○○打電話要求伊受寄一輛車，因為伊住在眷村，地方還算蠻大的，可以停放
    車輛，乙○○住的地方是公寓，沒辦法停車，所以伊就答應下來，但並不知是贓
    車等語。
四、經查：（一）前開車號Ｓ二—七二Ｏ二號雖係被害人丙○○所有，且係在前揭時
    地被竊等情，已據被害人丙○○於警訊中證述明確，並有贓物認領保管單一紙在
    卷可稽，上開汽車確係贓物無訛，然該車確為同案被告乙○○寄放被告甲○○家
    ，而被告甲○○不知那是贓車，業經乙○○於本院調查中陳明無訛（見本院九十
    年五月三十日訊問筆錄），是被告所辯不知那是贓車，堪以採信。（二）前開自
    用小客車既係友人乙○○因住公寓而無車庫所寄放，被告與乙○○既是多年好友
    ，且同案被告乙○○之前亦從未寄放車輛在甲○○處，衡諸社會常情，焉有拒絕
    之理？足見被告所稱係乙○○要求寄放，實合乎常理，而可採取。況遍查全部案
    卷，並無事證足資證明被告甲○○明知上開汽車確係贓物，則被告上開辯解，委
    實可採。
五、此外，復查無其他確切證據足資證明被告有贓物犯行，應為無罪之諭知。原審未
    予細查，遽予被告論罪科刑，容有未洽。被告上訴意旨否認犯罪，指摘原判決不
    當，非無理由，自應由本院將被告部分予以撤銷改判，另為被告甲○○無罪之諭
    知，以免冤抑。
據上論結，應依刑事訴訟法第三百六十九條第一項前段、第三百六十四條、第三百零
一條第一項，判決如主文。
本案經檢察官吳忠賢到庭執行職務。
中    華    民    國      九十      年      七      月        十八      日
                                  臺灣高等法院臺南分院刑事第三庭
                                      審判長法官  黃    崑    宗
                                            法官  莊    俊    華
                                            法官  林    勝    木
右正本證明與原本無異。
不得上訴。
                                      法院書記官  吳    秋    賢
中    華    民    國      九十      年      七      月       二十       日


司法院資訊處製作；財團法人民間司法改革基金會備份。
